臺灣板橋地方法院刑事判決            100年度訴緝字第247號
公  訴  人  臺灣板橋地方法院檢察署檢察官
被      告  劉海明
上列被告因違反毒品危害防制條例案件，經檢察官提起公訴（10
0 年度毒偵字第282 號），本院合議庭以裁定進行簡式審判程序
，判決如下：
    主  文
劉海明施用第一級毒品，累犯，處有期徒刑玖月。扣案注射針筒
壹支沒收。
    事  實
一、劉海明前因施用毒品案件，經本院以95年度毒聲字第1073號
    裁定將其送往勒戒處所觀察、勒戒後，認無繼續施用毒品之
    傾向，而於民國95年7 月14日執行完畢釋放，由臺灣板橋地
    方法院檢察署檢察官以95年度毒偵字第2900號、第3971號為
    不起訴處分確定；劉海明於上開觀察、勒戒執行完畢後5 年
    內，復有施用第一級毒品之行為，經本院以96年度訴字第95
    號判處有期徒刑6 月確定（嗣經法院裁定減為有期徒刑3 月
    確定），又因施用第一級毒品案件，經本院以96年度訴字第
    2603號判處有期徒刑8 月，減為有期徒刑4 月確定，再因詐
    欺案件，經本院以96年度簡字第6696號判處有期徒刑4 月，
    減為有期徒刑2 月確定，另因施用第一級毒品案件，經本院
    以97年度訴緝字第161 號判處有期徒刑10月，減為有期徒刑
    5 月確定；上開4 項有期徒刑（含減得之有期徒刑3 月）嗣
    經法院裁定定其應執行有期徒刑1 年確定，而於98年4 月16
    日縮刑期滿執行完畢。詎劉海明仍不知悔改，明知海洛因為
    毒品危害防制條例第2 條第2 項第1 款所規定之第一級毒品
    ，竟基於施用第一級毒品海洛因之犯意，於99年12月18日晚
    間某時，在臺北縣三重市（已改制為新北市三重區；以下仍
    沿用改制前之地名）信義公園之某公廁內，以將海洛因加水
    稀釋後再以針筒注射入體內之方式，施用第一級毒品海洛因
    ；嗣於99年12月19日下午5 時20分許，在臺北縣三重市○○
    ○路、信義西街路口處為警查獲，並扣得劉海明所有供其施
    用海洛因所用之注射針筒1 支。
二、案經臺北縣政府警察局蘆洲分局（已改制為新北市政府警察
    局蘆洲分局）報請臺灣板橋地方法院檢察署檢察官偵查起訴
    。
    理  由
一、上揭事實，業據被告劉海明迭於偵查中及本院審理時均坦白
    承認；且被告於為警查獲後所採集之尿液，經送請臺灣檢驗
    科技股份有限公司以酵素免疫分析法初步檢驗、氣相層析質
    譜儀法確認檢驗之檢驗結果，確呈海洛因代謝物嗎啡、可待
    因陽性反應，有該檢驗機構出具之濫用藥物檢驗報告1 紙附
    卷可稽；此外，復有注射針筒1 支扣案可資佐證，足認被告
    上開自白，核與事實相符。又被告前因施用毒品案件，經本
    院以95年度毒聲字第1073號裁定將其送往勒戒處所觀察、勒
    戒後，認無繼續施用毒品之傾向，而於95年7 月14日執行完
    畢釋放，由臺灣板橋地方法院檢察署檢察官以95年度毒偵字
    第2900號、第3971號為不起訴處分確定；被告於上開觀察、
    勒戒執行完畢後5 年內，復有施用第一級毒品之行為，經本
    院以96年度訴字第95號判處有期徒刑6 月確定（嗣經法院裁
    定減為有期徒刑3 月確定），又因施用第一級毒品案件，經
    本院以96年度訴字第2603號判處有期徒刑8 月，減為有期徒
    刑4 月確定，另因施用第一級毒品案件，經本院以97年度訴
    緝字第161 號判處有期徒刑10月，減為有期徒刑5 月確定（
    上開有期徒刑均已執行完畢），此亦有臺灣高等法院被告前
    案紀錄表1 份在卷可按；本件事證明確，被告施用毒品犯行
    ，堪以認定。
二、按海洛因為毒品危害防制條例第2 條第2 項第1 款所規定之
    第一級毒品。核被告所為，係犯毒品危害防制條例第10條第
    1 項之施用第一級毒品罪；其施用前後持有第一級毒品海洛
    因之低度行為，應為其施用之高度行為所吸收，不另論罪。
    又被告有如事實欄第1 項所載之犯罪科刑及執行紀錄，有臺
    灣高等法院被告前案紀錄表在卷可參，其於受有期徒刑之執
    行完畢後，5 年內故意再犯本件有期徒刑以上之罪，為累犯
    ，應依刑法第47條第1 項規定加重其刑。爰審酌被告前已因
    施用毒品而受不起訴處分之寬典，並多次經法院論罪科刑執
    行完畢，猶不知警惕而再犯本件之罪，顯見其自制力薄弱，
    惟其施用毒品僅屬自殘行為，對於他人之法益尚無直接之侵
    害，及其犯後均坦承犯行，態度尚稱良好等一切情狀，量處
    如主文所示之刑，以資懲儆。扣案注射針筒1 支，係被告所
    有供其本件施用海洛因犯行所用之物，此據被告供承明確，
    爰併依刑法第38條第1 項第2 款規定宣告沒收。
據上論斷，應依刑事訴訟法第273 條之1 第1 項、第299 條第1
項前段，毒品危害防制條例第10條第1 項，刑法第11條前段、第
47條第1 項、第38條第1 項第2 款，判決如主文。
本案經檢察官林修平到庭執行職務
中    華    民    國    100   年    12    月    28    日
                刑事第十九庭  法  官  劉景宜
上列正本證明與原本無異。
如不服本判決，應於判決送達後10日內敘明上訴理由，向本院提
出上訴狀 (應附繕本) ，上訴於臺灣高等法院。其未敘述上訴理
由者，應於上訴期間屆滿後20日內向本院補提理由書「切勿逕送
上級法院」。
                              書記官  謝秀青
中    華    民    國   101    年    1     月    2     日
附錄本案論罪科刑法條全文：
毒品危害防制條例第10條第1項
毒品危害防制條例第10條
施用第一級毒品者，處 6 月以上 5 年以下有期徒刑。
施用第二級毒品者，處 3 年以下有期徒刑。